lt-LT: Šaflbordo greičio įvertinimas: Greitas; Vidutinis; Vidutiniškai greitas; Vidutiniškai lėtas; Lėtas; Ypač greitas; Ypač lėtas; Itin greitas; Labai greitas; Kita
ro-RO: Indice de viteză pentru shuffleboard: Rapid; Mediu; Mediu rapid; Mediu lent; Lent; Super rapid; Super lent; Ultra rapid; Foarte rapid; Altele
sk-SK: Hodnotenie rýchlosti shuffleboardu: Rýchle; Stredné; Stredne rýchle; Stredne pomalé; Pomalé; Super rýchle; Super pomalé; Ultra rýchle; Veľmi rýchle; Iné
it: Valutazione della velocità dello shuffleboard: Veloce; Media; Medio-veloce; Medio-lenta; Lenta; Super veloce; Super lenta; Ultra veloce; Molto veloce; Altro
nb: Hastighetsvurdering for shuffleboard: Rask; Medium; Medium rask; Medium treg; Treg; Superrask; Supertreg; Ultrarask; Veldig rask; Annet
fi: Shuffleboardin nopeusluokitus: Nopea; Keskitaso; Keskinopea; Keskihidas; Hidas; Erittäin nopea; Erittäin hidas; Ultranopea; Todella nopea; Muu
pt-BR: Shuffleboard classificação de velocidade: Rápida; Média; Média rápida; Média lenta; Lenta; Super-rápida; Superlenta; Ultrarrápida; Muito rápida; Outra
ja: シャッフルボード速度評価: ファスト; ミディアム; ミディアムファスト; ミディアムスロー; スロー; スーパーファスト; スーパースロー; ウルトラファスト; ベリーファスト; その他
hr-HR: Ocjena brzine shuffleboarda: Brzo; Srednje; Srednje brzo; Srednje sporo; Sporo; Super brzo; Super sporo; Ultra brzo; Vrlo brzo; Drugo
sv: Shuffleboard – hastighetsklassning: Snabb; Medium; Medium snabb; Medium långsam; Långsam; Supersnabb; Superlångsam; Ultrasnabb; Mycket snabb; Övrigt
nl: Shuffleboard snelheidsklasse: Snel; Gemiddeld; Gemiddeld snel; Gemiddeld langzaam; Langzaam; Supersnel; Superlangzaam; Ultrasnel; Zeer snel; Overig
th: ระดับความเร็วของชัฟเฟิลบอร์ด: เร็ว; ปานกลาง; ค่อนข้างเร็ว; ค่อนข้างช้า; ช้า; เร็วพิเศษ; ช้าพิเศษ; เร็วระดับอัลตรา; เร็วมาก; อื่นๆ
de: Geschwindigkeitsbewertung für Shuffleboard: Schnell; Mittel; Mittelschnell; Mittellangsam; Langsam; Superschnell; Superlangsam; Ultraschnell; Sehr schnell; Andere
cs: Rychlostní hodnocení shuffleboardu: Rychlá; Střední; Středně rychlá; Středně pomalá; Pomalá; Super rychlá; Super pomalá; Ultra rychlá; Velmi rychlá; Jiná
ko: 셔플보드 속도 등급: 빠름; 보통; 약간 빠름; 약간 느림; 느림; 매우 빠름; 매우 느림; 초고속; 아주 빠름; 기타
tr: Shuffleboard hız derecelendirmesi: Hızlı; Orta; Orta hızlı; Orta yavaş; Yavaş; Süper hızlı; Süper yavaş; Ultra hızlı; Çok hızlı; Diğer
fr: Indice de vitesse du shuffleboard: Rapide; Moyen; Moyen rapide; Moyen lent; Lent; Super rapide; Super lent; Ultra rapide; Très rapide; Autre
es: Clasificación de velocidad del tejo: Rápido; Medio; Medio rápido; Medio lento; Lento; Súper rápido; Súper lento; Ultra rápido; Muy rápido; Otro
el: Αξιολόγηση ταχύτητας shuffleboard: Γρήγορη; Μεσαία; Μέτρια γρήγορη; Μέτρια αργή; Αργή; Πολύ γρήγορη; Πολύ αργή; Εξαιρετικά γρήγορη; Πάρα πολύ γρήγορη; Άλλη
da: Hastighedsklassificering for shuffleboard: Hurtig; Medium; Medium hurtig; Medium langsom; Langsom; Super hurtig; Super langsom; Ultra hurtig; Meget hurtig; Andet
zh-CN: 沙狐球滑行速度等级: 快; 中等; 中偏快; 中偏慢; 慢; 超快; 超慢; 极快; 非常快; 其他
sl-SI: Ocena hitrosti shuffleboarda: Hitra; Srednja; Srednje hitra; Srednje počasna; Počasna; Super hitra; Zelo počasna; Ultra hitra; Zelo hitra; Drugo
en: Shuffleboard speed rating: Fast; Medium; Medium fast; Medium slow; Slow; Super fast; Super slow; Ultra fast; Very fast; Other
pl: Ocena prędkości do gry w shuffleboard: Szybki; Średni; Średnio szybki; Średnio wolny; Wolny; Superszybki; Superwolny; Ultraszybki; Bardzo szybki; Inne
zh-TW: 沙狐球速度評級: 快速; 中速; 中快速; 中慢速; 慢速; 超快速; 超慢速; 極快速; 非常快; 其他
hu: Shuffleboard sebességi besorolása: Gyors; Közepes; Közepesen gyors; Közepesen lassú; Lassú; Szupergyors; Szuperlassú; Ultragyors; Nagyon gyors; Egyéb
vi: Tốc độ đánh giá trò chơi shuffleboard: Nhanh; Trung bình; Nhanh trung bình; Chậm trung bình; Chậm; Siêu nhanh; Siêu chậm; Cực nhanh; Rất nhanh; Khác
ru: Скоростная категория для шаффлборда: Высокая; Средняя; Умеренно высокая; Умеренно низкая; Низкая; Супервысокая; Супернизкая; Ультравысокая; Очень высокая; Другое
pt-PT: Classificação de velocidade do shuffleboard: Rápido; Médio; Médio rápido; Médio lento; Lento; Super-rápido; Superlento; Ultrarrápido; Muito rápido; Outro
bg-BG: Рейтинг на скоростта при шафълборд: Бърза; Средна; Средно бърза; Средно бавна; Бавна; Супер бърза; Супер бавна; Ултра бърза; Много бърза; Друго